臺灣臺中地方法院交通事件裁定　　　　 96年度交聲字第817號
移送機關　交通部公路總局臺中區監理所臺中市監理站
異議人即
受處分人　甲○○
上列異議人因違反道路交通管理處罰條例案件，對於交通部公路
總局臺中區監理所臺中市監理站民國96年7 月26日所為之裁決處
分（原處分案號：裁監稽違字第裁61-GD0000000號），聲明異議
，本院裁定如下：
    主  文
異議駁回。
    理  由
一、聲明異議意旨略以：異議人即受處分人甲○○於民國九十六
    年四月五日違規，於四月底至臺中市民權郵局繳納，民權郵
    局櫃檯人員告知無記錄，所以照櫃檯人員指示，至臺中市監
    理站繳納，依然說無紀錄，而無疾而終。於七月二十九日接
    到裁決書，感覺似乎被惡意拖延，原本罰鍰一千多，竟增加
    至四千多，使守法人民無所適從。為此，聲請撤銷原處分，
    改裁定異議人不罰云云。
二、按受處分人不服道路交通管理處罰條例第八條主管機關所為
    之處罰，得於接到裁決書之翌日起二十日內，向管轄地方法
    院聲明異議。交通法庭認為聲明異議無理由者，應以裁定駁
    回之。道路交通管理處罰條例第八十七條第一項，道路交通
    案件處理辦法第十九條分別定有明文。又違反道路交通管理
    事件行為人，未依規定自動繳納罰鍰，或未依規定到案聽候
    裁決，處罰機關應依基準表於舉發違反道路交通管理事件通
    知單送達且逾越應到案期限六十日之三個月內，逕行裁決之
    。違反道路交通管理事件，行為人不依規定自動繳納罰鍰，
    或不依通知限期到案，處罰機關逕行裁決者，得不宣示。違
    反道路交通管理事件統一裁罰基準及處理細則第四十四條第
    一項、第四十五條第二項前段亦有明定。經查：
  (一)異議人於九十六年四月五日二十一時十分許，騎乘案外人黃
    茂雄所有車號KYZ-609 號重型機車，行經臺中市○○路路段
    ，因「駕車行經有燈光號誌管制之交岔路口闖紅燈」，違反
    道路交通管理處罰條例第五十三條第一項規定，經警舉發，
    並掣發臺中市警察局中市警交字第GD0000000 號舉發違反道
    路交通管理事件通知單，應到案日期為九十六年四月二十日
    前，該通知單並經異議人當場收執而知悉。嗣因異議人未依
    限繳納，經交通部公路總局臺中區監理所臺中市監理站於九
    十六年七月二十六日開立裁監稽違字第裁61-GD0000000號違
    反道路交通管理事件裁決書，並合法送達異議人住所，經異
    議人不服，於九十六年七月三十一日聲明異議之事實，為異
    議人所不爭執，並有舉發違反道路交通管理事件通知單及裁
    決書在卷可稽，堪信屬實。
  (二)異議人於違規當場所收執之舉發違反道路交通管理事件通知
    單上記明：「得採網際網路、語音轉帳、郵繳或向委託代收
    之機構繳納罰鍰」。異議人既當場收執該通知單，且自承於
    九十六年四月底至郵局繳納罰鍰，顯然明知除「郵繳」外，
    尚有「網際網路」、「語音轉帳」及「向委託代收之機構繳
    納罰鍰」等管道。異議人未能經由郵繳方式，完成罰鍰繳納
    ，本應再尋求其他通知單上所載注意事項之繳納管道，而完
    成繳款動作。是異議人亦有應注意之事項而未注意之過失。
    況且，交通部公路總局臺中區監理所臺中市監理站承辦人員
    ，於九十六年四月十七日將異議人上述違規資料輸入電腦，
    亦有違規查詢報表在卷可稽。是監理機關人員將上開違規資
    料輸入電腦當時，即刻可經由網際網路查詢得知違規紀錄，
    並可辦理轉帳。異議人所指郵局櫃檯人員告知無紀錄一節，
    應有誤會。此外，一般民眾若持警方合法掣發之舉發違反道
    路交通管理事件通知單，至監理機關辦理繳納罰款結案，縱
    使警方尚未傳輸違規資料，監理機關仍得以暫時登入繳款紀
    錄，待警方資料傳入時，由電腦自動辦理結案之事實，有收
    據開單銷案視窗畫面列印表在卷可按。依此，監理機關人員
    見警方所合法掣發之通知單，實無可能以無紀錄為由，拒絕
    民眾繳納罰鍰。綜上，異議人未能在指定到案日期前繳納罰
    鍰完畢，其遲誤乃基於自身疏忽所致，不能謂無過失，自無
    法回復原狀。是異議人聲明異議意旨求為撤銷原處分云云，
    核與聲請回復原狀之要件不合，應予駁回
三、綜上所述，原處分機關依違反道路交通管理處罰條例第五十
    三條第一項及道路交通管理事件統一裁罰基準表及處理細則
    第四十三條、第四十四條及第六十七條規定，裁決罰鍰新臺
    幣四千五百元，核無違誤。本件異議為無理由，應予駁回。
據上論斷，應依道路交通案件處理辦法第十九條，裁定如主文。
中　　華　　民　　國　　96　　年　　9 　　月　　3 　　日
                  交通法庭      法  官  柯志民
以上正本證明與原本無異
如不服本裁定，應於送達後5日內向本院提出抗告狀
                                書記官　賴亮蓉
中　　華　　民　　國　　96　　年　　9 　　月　　3　　日
